臺灣高等法院臺南分院刑事判決　　　　 94年度上易字第398號
上　訴　人　臺灣雲林地方法院檢察署檢察官
被　　　告　丙○○
上列上訴人因被告竊盜案件，不服臺灣雲林地方法院94年度易字
第231號中華民國94年6月23日第一審判決（起訴案號：臺灣雲林
地方法院檢察署94年度偵字第1657號、2002號、2205號），提起
上訴，暨該署檢察官併案審理（併案案號：該署94年度偵字第26
56號），本院判決如下：
    主  文
原判決撤銷。
丙○○連續攜帶兇器竊盜，處有期徒刑壹年。扣案之鐮刀、鐵鎚
、鐵撬及活動扳手各壹支、未扣案之鑰匙壹支均沒收之。
    事  實
一、丙○○染有後天免疫症候群防治條例之疾病，自暴自棄，又
    犯毒癮。其因缺錢購毒，即基於意圖為自己不法所有之概括
    犯意，為下列竊盜行為：
  (一)於民國（下同）94年4月10日中午12時50分許，丙○○騎乘
    車號BMN-138號重型機車，至雲林縣四湖鄉○○村○○路1之
    6號「太子宮」旁，爬上該廟外整修之鷹架上，徒手接續竊
    取置於鷹架上方之鐵架5個，得手後將該鐵架陸續靠在地面
    牆壁上，欲伺機搬至上開機車載走，惟尚未搬運時，即為現
    場看管之寺廟管理人丁○○發現阻止，並經報警處理而查獲
    。
  (二)於94年4月8日17時許，在雲林縣口湖鄉○○村○○路92號檳
    榔攤後方，以其所有之鑰匙1支竊取己○○所有之BMN-138號
    機車1輛，得手後逃逸。
  (三)復於同年月17日14時50分許，騎乘上開竊得之機車，並攜帶
    其所有客觀上足對人身安全產生危害之兇器鐵鎚、鐵撬及活
    動扳手各1支，至雲林縣水林鄉大山村大山1之10號戊○○經
    營之「原竹香林餐廳」，竊取裝置在該餐廳旁廁所上之鋁條
    1支（長210公分）得手。嗣經警扣得丙○○所有，供犯罪所
    用之鐵鎚、鐵撬及活動扳手各1支。
  (四)於94年4月16日下午1時55分許，丙○○騎乘上開機車，至雲
    林縣口湖鄉○○村○○段139之158地號工寮旁空地，徒手竊
    取甲○○持有之電纜線1捆（價值新臺幣50元），得手後據
    為己有。嗣為林秀佳發現，記下車號報警查獲。
  (五)於94年5月15下午4時許，丙○○騎乘機車，至雲林縣口湖鄉
    ○○村○○段139之165地號上為呂朝陽所有、無人居住之漁
    塭工寮內，先徒手竊取呂朝陽所有之馬達共3部，搬運至其
    所騎乘之機車上，再自機車內持其所有客觀上足對人身安全
    產生危害之兇器鐮刀1支，回到工寮內，以該鐮刀割斷工寮
    電源箱內之電線2條（毀損部分未據告訴），而接續竊取上
    開物品，得手後據為己有（上開財物價值共約新臺幣7千元
    ）。丙○○於離去時，為呂朝陽委託看管工寮之乙○○發現
    ，丙○○騎乘機車趕緊逃逸，馬達1部因而掉落地上。於同
    日下午4時40分許，在雲林縣口湖鄉○○村○○路○○路口
    ，為警查獲，並扣得丙○○所有，供犯罪所用之鐮刀1支。
二、案經雲林縣警察局北港分局移送台灣雲林地方法院檢察署檢
    察官偵查起訴及移送併辦。
    理  由
甲、程序方面：
    查被告於本院準備程序及審理時為認罪之陳述，本件並適用
    簡式審判程序，則揆之刑事訴訟法第273條之2規定，就本件
    証據之調查，自不受第159條第1項、第161條之2、第161條
    之3、第163條之1及第164條至第170條規定之限制，合先敘
    明。
乙、實體方面：
一、訊據被告丙○○對於上揭竊盜之事實均坦承不諱，核與告訴
    人丁○○、己○○、被害人甲○○、乙○○、戊○○指訴之
    情節相符，並經証人李西川証述在卷。復有贓物認領保管收
    據、現場照片在卷足憑，及鐮刀、鐵鎚、鐵撬、活動扳手各
    1支扣案可資佐証，足認被告自白與事實相符，而可信採。
    此外，扣案之鐮刀刀刃為鐵製，刀刃呈齒狀且銳利，業據本
    院勘驗明確（見本院卷第48頁），另鐵鎚、鐵撬、活動扳手
    亦均為鐵製品，客觀上均足對人之身體、生命產生危害，均
    為兇器。
二、核被告前開事實欄(一)、(二)、(四)所為，係犯刑法第320條第1項
    之竊盜罪；於事實欄(三)、(五)所為，係犯刑法第321條第1項第
    3款之攜帶兇器竊盜罪。被告事實欄(一)竊取之鐵架原係在鷹
    架之上方，被告竊取鐵架後將之放在地面牆壁上，雖未及搬
    至其騎乘之機車上載走，但該鐵架應已置於其實力支配之範
    圍，足認被告此次竊盜已得手，公訴人認被告此部分所為，
    僅為未遂，顯有誤會，起訴法條尚有未洽，應予變更。再被
    告事實欄(五)部分，於竊得馬達3部後，再持鐮刀竊取電線，
    顯係基於單一之竊盜犯意所為之接續行為，應為接續犯，僅
    論以一罪。又被告先後多次竊盜行為，時間緊接，所犯罪名
    相同，均係出於概括之犯意為之，為連續犯，爰依刑法第56
    條之規定以攜帶兇器竊盜一罪論，並加重其刑。又公訴人於
    原審已當庭擴張被告如上開事實欄(四)、(五)之犯罪事實，另事
    實欄(二)、(三)部分雖未經公訴人提起公訴，但既與已起訴部分
    有連續犯之裁判上一罪，本院自得併予審理。
三、原審以被告罪証明確，因予論罪科刑，固非無見。但查：１
    事實欄(一)部分所載被告竊盜犯行已達既遂階段，原審論以未
    遂，另事實欄(二)、(三)併辦部分，原審未及審酌併予論罪科刑
    ，均有未當；２原審既認被告持以竊盜之鐮刀已扣案，並係
    被告所有供其犯本件竊盜罪所用之物，而依法宣告沒收，但
    於事實欄就此項事實並未論及，致事實與理由矛盾，亦有未
    洽。檢察官上訴以原審未及審酌事實欄(二)、(三)部分之犯罪事
    實，而指摘原判決不當，為有理由，另原判決亦有上開其餘
    可議之處，自應由本院予以撤銷改判。爰審酌被告因缺錢購
    買毒品而多次竊盜，其犯罪之動機、目的、其竊盜之手段，
    所竊得之財物非鉅，犯後均坦承其事，態度良好等一切情狀
    ，量處如主文所示之刑。又扣案之鐮刀、鐵鎚、鐵撬及活動
    扳手各1支，及未扣案之鑰匙1支均為被告所有，且供其犯前
    開竊盜罪所用之物，業據被告供明在卷，其中被告所有之鑰
    匙1支，雖未扣案，但尚無証據足証已滅失，爰均依刑法第
    38條第1項第2款規定沒收之。
據上論結，應依刑事訴訟法第369條第1項前段、第364條、第299
條第1項前段、第300條、刑法第56條、第321條第1項第3款、第
38條第1項第2款，判決如主文。
本案經檢察官張太龍到庭執行職務。
中　　華　　民　　國　　94　　年　　10　　月　　5 　　日
                  刑事第四庭    審判長法　官  吳志誠
                                      法　官  蔡美美
                                      法　官  陳珍如
以上正本證明與原本無異。
不得上訴。
　　　　　　　　　　　　　　　　　　　書記官  岑  玢
中　　華　　民　　國　　94　　年　　10　　月　　5 　　日
附錄：本判決論罪科刑法條
中華民國刑法第321條
犯竊盜罪而有左列情形之一者，處6月以上、5年以下有期徒刑：
一　於夜間侵入住宅或有人居住之建築物、船艦或隱匿其內而犯
    之者。
二　毀越門扇、牆垣或其他安全設備而犯之者。
三  攜帶兇器而犯之者。
四  結夥三人以上而犯之者。
五  乘火災、水災或其他災害之際而犯之者。
六  在車站或埠頭而犯之者。
前項之未遂犯罰之。
